【裁判字號】    97,審易,1236
【裁判日期】    970916
【裁判案由】    違反電信法
【裁判全文】
臺灣高雄地方法院刑事判決            97年度審易字第1236號
公  訴  人  臺灣高雄地方法院檢察署檢察官
被      告  乙○○
                    （現於臺灣屏東監獄竹田分監）
            丁○○
            甲○○
上三人共同
選任辯護人  丙○○律師
上列被告等因違反違反電信法案件，經檢察官提起公訴（96年度
偵字第31290 號），被告等於本院準備程序進行中，就被訴犯罪
事實為有罪之陳述，經本院告知簡式審判程序意旨，並聽取公訴
人及被告等之意見後，依簡式審判程序審理，判決如下：
    主  文
李廣源共同違反無線電頻率、電功率、發射方式及電臺識別呼號
等有關電波監理業務，由交通部統籌管理，非經交通部核准，不
得使用之規定，未經核准擅自使用無線電頻率，因而致干擾無線
電波之合法使用，處有期徒刑陸月，如易科罰金，以新臺幣壹仟
元折算壹日。扣案之混音器、無線電頻率射頻信息之激勵器、衛
星接收天線、功率放大器、衛星接收機上盒各壹台，均沒收之。
丁○○共同違反無線電頻率、電功率、發射方式及電臺識別呼號
等有關電波監理業務，由交通部統籌管理，非經交通部核准，不
得使用之規定，未經核准擅自使用無線電頻率，因而致干擾無線
電波之合法使用，處有期徒刑肆月，如易科罰金，以新臺幣壹仟
元折算壹日。扣案之混音器、無線電頻率射頻信息之激勵器、衛
星接收天線、功率放大器、衛星接收機上盒各壹台，均沒收之。
甲○○共同違反無線電頻率、電功率、發射方式及電臺識別呼號
等有關電波監理業務，由交通部統籌管理，非經交通部核准，不
得使用之規定，未經核准擅自使用無線電頻率，因而致干擾無線
電波之合法使用，處有期徒刑肆月，如易科罰金，以新臺幣壹仟
元折算壹日。扣案之混音器、無線電頻率射頻信息之激勵器、衛
星接收天線、功率放大器、衛星接收機上盒各壹台，均沒收之。
    事實及理由
一、李廣源與丁○○、甲○○三人均明知電臺須經交通部許可，
    始得設置，經審驗合格發給執照，始得使用，且無線電頻率
    、電功率、發射方式及電臺識別呼號等有關電波監理業務，
    由交通部統籌管理，非經交通部核准，不得使用或變更。詎
    上三人竟共同基於使用未經交通部核准之無線電頻率以設置
    使用未經交通部許可之電臺（俗稱地下電臺）之犯意聯絡，
    由丁○○於96年4 月15日，以每個月新臺幣（下同）5,000
    元之代價，向不知情之林珠梳承租位在高雄市三民區○○○
    路6 號21樓之15之房屋，做為電臺發射站架設基地，非法發
    送使用無線電頻率FM102.9 ，並由李廣源雇用甲○○製作節
    目販賣醫療器材及健康食品，固定使用上開電臺之每日14時
    至18時時段，由甲○○製作節目完成後交付節目帶予丁○○
    ，擅自使用未經許可之FM102.9 兆赫之無線電頻率對外發送
    射頻信息，藉以經營非法電臺節目，發送期間因而干擾FM10
    3.3 兆赫之合法無線電波使用者即中國廣播股份有限公司高
    雄調頻廣播電臺，所獲利益三人朋分不等。嗣經警於96年5
    月25日11時50分許，持搜索票前往上開電臺發射站架設基地
    處實施搜索，當場查扣得丁○○所有之發送上開FM102.9 兆
    赫之混音器、無線電頻率射頻信息之激勵器、衛星接收天線
    、功率放大器、衛星接收機上盒各1 台，始獲悉上情。
二、本件證據部分均引用檢察官起訴書之記載（如附件）。
三、至辯護人雖稱本件與台灣屏東地方法院97年度簡字第135 號
    刑事簡易判決屬實質上一罪，本案應為免訴之判決云云。然
    查，被告三人未曾於訊問調查中供稱過：被告李廣源係同一
    時間指示被告丁○○分別於高雄及屏東兩地架設基地台等語
    ，此外，復查無其他證據足證被告李廣源確有上開行為，再
    者，本案與屏東地方法院上開判決事實，查獲時間有異，分
    別為：96年5 月25日、96年7 月18日，查獲地點不同，分別
    為：高雄市○○○路6 號21樓之15、屏東縣泰武鄉山區北緯
    22 度36 分28.4秒、東經120 度37分52.4秒處，使用之無線
    電頻率亦不相同，分別為：FM102.9 兆赫、FM103 兆赫，是
    無從認定為同一案件之實質上一罪，辯護人所指，尚非可採
    ，合先敘明。
四、按無線電頻率、電功率、發射方式及電臺識別呼號等有關電
    波監理業務，由交通部統籌管理，非經交通部核准，不得使
    用或變更，電信法第48條第1 項定有明文。被告許振國未經
    交通部核准使用無線電頻率，擅自裝設附表所載之電信器材
    ，佔用頻率FM102.9MHz頻道發射無線電波，非法經營地下廣
    播電臺，供不特定民眾收聽，核其所為，係違反電信法第48
    條第1 項關於無線電頻率、電功率、發射方式及電臺識別呼
    號等有關電波監理業務，由交通部統籌管理，非經交通部核
    准，不得使用之規定，並因而致干擾無線電波之合法使用，
    應依電信法第58條第3 項規定論處。又前開條文之行為，其
    罪質中本含有反覆實施同一行為之特性，故渠等自96年4 月
    15日起至96年5 月25日被查獲之日止，多次使用無線電頻率
    之行為，性質上為集合犯，屬包括一罪。被告李廣源就前開
    犯行，與被告丁○○、甲○○間，有犯意之聯絡及行為之分
    擔，應論以共同正犯。爰審酌被告李廣源、丁○○、甲○○
    未經許可擅自架設電台、使用無線電波，用以播送廣播節目
    、推銷商品以販賣營利，致干擾合法電台之無線頻率，其所
    為破壞國家對於電波監理業務之管理，實無可取，素行情況
    ，各有台灣高等法院被告前案紀錄表在卷可稽，被告李廣源
    居於主導地位，情節較為嚴重，被告丁○○、甲○○並非主
    導、獲利亦較少之情狀，惟念渠等犯後均坦承犯行，態度良
    好，暨其等犯罪所得、動機、目的、手段尚屬平和、生活狀
    況等一切情狀，分別量處如主文所示之刑，並審酌上情各諭
    知以新台幣1000元折算1 日為易科罰金之折算標準，以資懲
    儆。
五、扣案之混音器、無線電頻率射頻信息之激勵器、衛星接收天
    線、功率放大器、衛星接收機上盒各1 台，均係供犯電信法
    第58條第3 項之罪所用之電信器材，應依同法第60條規定，
    不問屬於犯人與否，予以宣告沒收。
六、至檢察官起訴書載被告李廣源係累犯云云，經查，96年度偵
    字第31290 號偵查卷第13頁以下所附李廣源之刑案資料查註
    紀錄表上之統編為Ｚ000000000號，與本案被告李廣源之身分
    證號並不相符，故此部分恐係誤載，附此敘明。
據上論斷，應依刑事訴訟法第273 條之1 第1 項、第299 條第1
項前段、第310 條之2 ，電信法第48條第1 項、第58條第3 項、
第60條，刑法第11條、第28條、第41條第1 項前段，判決如主文
。
本案經檢察官吳正中到庭執行職務。
中    華    民    國    97    年    9     月    16    日
                  刑事第七庭  法  官  吳金芳
以上正本證明與原本無異。
如不服本判決，應於收受本判決後10日內向本院提出上訴書狀，
其未具體敘述理由者，應於上訴期間屆滿後20日內，向本院補提
上訴理由書狀（須按他造當事人之人數附繕本，勿逕送上級法院
）。
中    華    民    國    97    年    9     月    16    日
                              書記官  許珈綺
附錄本判決論罪科刑之法條：
電信法第48條第1項：
無線電頻率、電功率、發射方式及電臺識別呼號等有關電波監理
業務，由交通部統籌管理，非經交通部核准，不得使用或變更；
無線電頻率之規劃分配、申請方式、指配原則、核准之廢止、使
用管理、干擾處理及干擾認定標準等電波監理業務之辦法，由交
通部定之。
電信法第58條
違反第46條第5 項規定，設置或使用無線廣播電臺或無線電視電
臺發送射頻信息，致干擾無線電波之合法使用者，處2 年以下有
期徒刑、拘役或科或併科新臺幣600,000元以下罰金。
違反第48條第1 項規定，未經核准擅自使用或變更無線電頻率者
，處拘役或科或併科新臺幣200,000元以下罰金。
犯前項之罪，因而致干擾無線電波之合法使用者，處2 年以下有
期徒刑、拘役或科或併科新臺幣600,000元以下罰金
附件：


司法院資訊處製作；財團法人民間司法改革基金會備份。
